【裁判字號】    98,易,2801
【裁判日期】    981130
【裁判案由】    詐欺等
【裁判全文】
臺灣臺北地方法院刑事判決              98年度易字第2801號
公  訴  人  臺灣臺北地方法院檢察署檢察官
被      告  甲○○
上列被告因詐欺等案件，經檢察官提起公訴（98年度偵字第1762
5號及第18388號）及移送併辦（98年度偵字第26694號），嗣被
告於準備程序進行中就被訴事實為有罪之陳述，經告知簡式審判
程序之旨，並聽取當事人之意見後，由本院合議庭裁定由受命法
官進行簡式審判程序，判決如下：
    主  文
甲○○竊盜，共貳罪，均累犯，各處有期徒刑伍月，如易科罰金
，均以新臺幣壹仟元折算壹日。又意圖為自己不法之所有，以詐
術使人將本人之物交付，累犯，處有期徒刑肆月，如易科罰金，
以新臺幣壹仟元折算壹日，扣案之手機壹支沒收。應執行有期徒
刑壹年，如易科罰金，以新臺幣壹仟元折算壹日，扣案之手機壹
支沒收。
    事  實
一、甲○○前因竊盜案件，經臺灣苗栗地方法院以93年度苗簡字
    第712號判決判處有期徒刑3月確定，又因違反職役職責案件
    ，經國防部北部軍事法院判處有期徒刑1年6月確定，上開二
    罪嗣經定應執行刑為有期徒刑1年9月確定，於民國95年8月2
    3日縮刑期滿執行完畢（以上構成累犯）。復因2次竊盜犯行
    ，經本院以97年度易字第3028號判決均各判處有期徒刑7月
    ，應執行有期徒刑1年，嗣經臺灣高等法院以98年度上易字
    第1065號判決駁回上訴確定；因竊盜案件，經本院以98年度
    簡字第673號判決判處有期徒刑5月確定；犯偽造文書罪，經
    本院以98年度訴字第867號判處有期徒刑6月確定；犯竊盜及
    詐欺罪，經本院以98年度易字第826號判決竊盜3罪均各處有
    期徒刑4月、詐欺罪判處有期徒刑4月，應執行有期徒刑1年2
    月，嗣被告上訴臺灣高等法院後撤回上訴確定，而上開各罪
    經本院以98年度聲字第2075號定應執行有期徒刑2年10月。
    又因竊盜及詐欺案件，經臺灣士林地方法院以98年度審易字
    第917號判決竊盜3罪分別為有期徒刑4月、3月、4月，詐欺
    罪為有期徒刑6月，應執行有期徒刑1年2月確定（此部分尚
    未執行完畢，不構成累犯）。甲○○於上開95年8月23日執
    行完畢後，猶不知悔改，與網友乙○○相約於98年1月5日上
    午6時10分許，在臺北市士林區○○○路○段與社子街口碰面
    ，由甲○○駕駛自小客車搭載乙○○兜風，行經臺北市大安
    區○○○路○段160號時，出錢要求乙○○下車至7-11便利商
    店購物，乙○○將ACER筆記型電腦1台放置在車上，甲○○
    認有機可乘，竟意圖為自己不法之所有，將車開走，竊取上
    開乙○○所有之筆記型電腦；嗣於同年2月3日夜間9時55分
    許，在上開便利商店前，復意圖為自己不法之所有，以同樣
    手法，趁機竊取另一網友鍾世緯放置其車上之ASUA筆記型電
    腦1台；又於同年2月13日下午3時30分許，與網友李宏威相
    約在基隆火車站前碰面，藉詞要李宏威教其如何使用手機將
    照片上傳，由甲○○駕駛由不知情之范鈺旻租用之車號0806
    -HN自小客車搭載李宏威兜風時，意圖為自己不法之所有，
    在車上趁借用李宏威所有之SONY ERICSSON型號C905手機把
    玩之際，以展示機將該手機掉包，將假手機交還李宏威，使
    李宏威陷於錯誤，而予以收受，迨行經臺北市大安區○○○
    路○段160號時，要求李宏威下車至7-11便利商店購物，即開
    車逃離，該假手機並由李宏威於偵查中提出扣案。
二、案經乙○○、鍾世緯訴由臺北市政府警察局大安分局報告臺
    灣臺北地方法院檢察署檢察官偵查，及由李宏威訴由基隆市
    警察局第一分局報告臺灣基隆地方法院檢察署呈請臺灣高等
    法院檢察署檢察長令轉臺灣臺北地方法院檢察署檢察官偵查
    起訴。
    理  由
一、上開犯罪事實，業據被告甲○○於本院準備程序及審理中供
    承不諱，核與證人即告訴人乙○○、鍾世緯於警詢指述其所
    有上開物品遭竊、證人即告訴人李宏威於警詢及偵查中指述
    其遭詐騙之被害情節（見臺灣臺北地方法院檢察署98年度偵
    字第18388號卷第9頁至第13頁及第16頁至第20頁、臺灣基隆
    地方法院檢察署98年度偵字第3003號卷第4頁至第9頁及第43
    頁至第45頁）及證人范鈺旻於警詢中證述上開車號0806-HN
    自小客車為其租用並借予被告等語（見臺灣基隆地方法院檢
    察署98年度偵字第3003號卷第14頁至第17頁）相符，並有攝
    得被告所駕駛車號0806-H N號自小客車之監視錄影畫面翻拍
    照片附卷可稽（見臺灣基隆地方法院檢察署98年度偵字第30
    03號卷第29頁），及扣案被告所有供其詐騙李宏威所用之手
    機1支可佐，足認被告任意性自白與事實相符，事證明確，
    犯行堪以認定，應依法論科。
二、核被告所為，係犯刑法第320條第1項之竊盜罪及第339條第1
    項詐欺取財罪。被告2次竊盜及詐欺犯行，犯意各別，行為
    互殊，應分論併罰。至檢察官移送併辦部分（臺灣臺北地方
    法院檢察署98年度偵字第26694號），與本件業經公訴人提
    起公訴之部分犯罪事實完全相同，本院自得就檢察官上開移
    送併辦部分，於本件併為審理，附此敘明。又被告有如事實
    欄所載前案科刑及執行之情形，有臺灣高等法院被告前案紀
    錄表附卷可參，其於有期徒刑執行完畢後5年內，故意再犯
    本案有期徒刑以上之各罪，為累犯，均應依刑法第47條第1
    項之規定加重其刑。爰審酌被告曾有多次竊盜等前科（指前
    述事實欄所載未構成累犯部分），有上開前案紀錄表在卷可
    憑，顯見其素行非佳，且本案竊取及詐騙財物之價值非微，
    並考量其犯後坦承犯行，然未賠償告訴人損失之態度、犯罪
    之動機、目的及其智識程度、生活狀況等一切情狀，分別量
    處如主文所示之刑，及定應執行刑，並均諭知易科罰金之折
    算標準。扣案之手機1支，係被告所有，並供其犯本案詐欺
    取財罪所用之物，業據被告供承在卷（見本院98年11月5日
    審判筆錄第3頁），爰依刑法第38條第1項第2款、第3項，在
    所犯詐欺取財罪之主文項下宣告沒收。
據上論斷，應依刑事訴訟法第273條之1第1項、第299條第1項前
段，刑法第320條第1項、第339條第1項、第47條第1項、第41條
第1項、第38條第1項第2款、第51條第5款，刑法施行法第1條之1
，判決如主文。
本案經檢察官張成業到庭執行職務
中    華    民    國    98    年    11    月    30    日
                        刑事第十四庭  法  官  賴武志
以上正本證明與原本無異。
如不服本判決應於收受送達後10日內向本院提出上訴書狀，並應
敘述具體理由；其未敘述上訴理由者，應於上訴期間屆滿後20日
內向本院補提理由書（均須按他造當事人之人數附繕）「切勿逕
送上級法院」。
                                      書記官  劉麗英
中    華    民    國    98    年    11    月    30    日
附錄論罪科刑法條
中華民國刑法第320條第1項
意圖為自己或第三人不法之所有，而竊取他人之動產者，為竊盜
罪，處 5 年以下有期徒刑、拘役或 5 百元以下罰金。
中華民國刑法第339條第1項
意圖為自己或第三人不法之所有，以詐術使人將本人或第三人之
物交付者，處5年以下有期徒刑、拘役或科或併科1千元以下罰金
。

司法院資訊處製作；財團法人民間司法改革基金會備份。
